【裁判字號】    90,上易,3134
【裁判日期】    900919
【裁判案由】    毒品危害防制條例
【裁判全文】
臺灣高等法院刑事判決                  九十年度上易字第三一三四號
    上  訴  人
    即  被  告  甲○○
右上訴人，因毒品危害防制條例案件，不服臺灣板橋地方法院，九十年度易字第二二
七五號，中華民國九十年七月二十七日第一審判決（起訴案號：臺灣板橋地方法院檢
察署九十年度毒偵緝字第三一九號）提起上訴，本院判決如左：
    主      文
上訴駁回。
    事      實
一、甲○○於民國八十七年間因麻醉藥品管理條例案件，經原審法院判處有期徒刑六
    月確定，於八十八年二月八日執行完畢；復因施用毒品案件，經臺灣板橋地方法
    院檢察署檢察官向原審聲請裁定送觀察、勒戒，經該院裁定送觀察、勒戒後，認
    有繼續施用毒品之傾向，再由臺灣板橋地方法院檢察署檢察官向該院聲請裁定令
    入戒治處所施以強制戒治一年，嗣停止戒治交付保護管束，於保護管束期間期滿
    ，由臺灣板橋地方法院檢察署檢察官於八十九年三月三十一日以八十九年度戒毒
    偵字第一九０號不起訴處分確定。猶不知悔改，於八十九年八月九日下午某一不
    詳時點，在臺北縣樹林市○○街十七號五樓以吸食器施用第二級毒品安非他命一
    次。嗣於八十九年八月十一日十七時許，在上開處所為警查獲。
二、案經臺北縣警察局板橋分局報請臺灣板橋地方法院檢察署檢察官偵查起訴。
    理      由
一、右揭犯罪事實，訊據上訴人即被告甲○○（下稱被告）於本院審理中坦承不諱，
    且其為警查獲時採集之尿液，經檢驗結果，呈甲基安非他命陽性反應，此有臺灣
    檢驗科技股份有限公司八十九年九月二十二日濫用藥物尿液檢驗報告一紙附卷可
    稽。本件罪證明確，被告犯行應堪認定。
二、被告甲○○曾因施用毒品經觀察勒戒繼而強制戒治並經檢察官不起訴處分確定，
    已無從再邀除刑之寬典，毒品危害防制條例第二十條第三項定有明文。核其所為
    ，係犯毒品危害防制條例第十條第二項之施用第二級毒品罪。其非法持有第二級
    毒品安非他命之低度行為，已為渠進而施用之高度行為所吸收，不另論罪。又被
    告於八十七年間因麻醉藥品管理條例案件，經原審判處有期徒刑六月確定，於八
    十八年二月八日執行完畢，有臺灣高等法院檢察署刑案紀錄簡覆表乙份附卷可證
    ，其於有期徒刑執行完畢五年內再犯本罪，為累犯，爰依刑法第四十七條之規定
    ，加重其刑。
三、原審適用毒品危害防制條例第十條第二項、刑法第十一條前段、第四十七條審酌
    被告之品行、犯罪之動機、目的、手段、本件施用安非他命之次數僅一次及犯罪
    後態度良好坦承犯行等一切情狀，量處有期徒刑八月，以示懲儆。經核認事用法
    均無不當，被告上訴意旨求予減刑，並無理由，應予駁回上訴。
據上論斷，應依刑事訴訟法第三百六十八條判決如主文。
本案經檢察官陳明光到庭執行職務。
中      華      民      國    九十    年      九      月      十九      日
                            臺灣高等法院刑事第十八庭
                                審判長法  官  吳      敦
                                      法  官  林  陳  松
                                      法  官  吳  明  峰
右正本證明與原本無異。
不得上訴。
                                      書記官  李  華  安
中      華      民      國    九十    年      九      月      二十      日
附錄：本案論罪科刑法條全文
毒品危害防制條例第十條第二項：
施用第二級毒品者，處三年以下有期徒刑。


司法院資訊處製作；財團法人民間司法改革基金會備份。
